臺灣臺南地方法院刑事判決　　　　　　94年度交訴字第185號
公　訴　人　臺灣臺南地方法院檢察署檢察官
被　　　告　乙○○
上列被告因公共危險等案件，經檢察官提起公訴（94年度核退偵
字第299號、偵字第6863號、偵字第7536號），被告就被訴事實
為有罪之陳述，本院裁定進行簡式審判程序，判決如下：
　　主　文
乙○○服用酒類，不能安全駕駛動力交通工具而駕駛，處有期徒
刑參月；又駕駛動力交通工具肇事，致人傷而逃逸，處有期徒刑
陸月；又服用酒類，不能安全駕駛動力交通工具而駕駛，處有期
徒刑伍月；又從事業務之人，因業務上之過失致人於死，處有期
徒刑壹年貳月。應執行有期徒刑貳年貳月。
　　事實及理由
一、本件犯罪事實：
    （一）乙○○於民國94年4月15日晚間8點50分左右，與友人
          在臺南市○○路之阿國鵝肉店內飲用高梁酒後，業已
          達於不能安全駕駛動力交通工具之程度，仍自該處駕
          駛車牌號碼3195－JY號自用小貨車，欲返回其位於臺
          南縣七股鄉大埕村大埕228號之住處。後於同日晚間9
          點31分左右，其正沿臺南市○○路，由南往北方向，
          行至該路與本田路之交岔路口時，因不勝酒力導致操
          控能力變差，且因疏未注意與前車保持隨時可以煞停
          之安全距離及車前狀況，即貿然前行，以致不慎自後
          追撞同向在前，由甲○○所駕駛，內載丙○○等人，
          而於該交岔路口前停等紅燈後，正要起步行駛之車牌
          號碼HU－3728號自用小客車，並造成丙○○受有左下
          頸部拉傷等傷害（過失傷害部分未據告訴）。乙○○
          駕車肇事後，雖曾下車並向甲○○等人表示要賠償對
          方，然因甲○○業已報案，並表示欲待警方前來處理
          ，乙○○擔心受警酒測，於是另行起意逃逸，乃未留
          下任何辨別身分及聯絡之資料，或等待警方前來處理
          ，旋即趁隙駕車逃離現場。後經警員據報到場處理後
          ，始循線於同日晚間11點左右，在乙○○上開大埕村
          之住處查獲乙○○，並於翌日即同年月16日凌晨0點
          9分左右，在臺南市警察局第三分局，測得乙○○之
          吐氣所含酒精濃度仍高達每公升1.35毫克，而得悉上
          情。
    （二）乙○○係從事免洗餐具銷售業，平日工作內容並包括
          駕駛自用小貨車載運免洗餐具，駕駛小貨車載運貨物
          乃其附隨業務，為從事駕駛業務之人。其另於94年5
          月23日下午5點鐘左右，在其上開住處飲用高梁酒後
          ，業已達於不能安全駕駛動力交通工具之程度，竟又
          另行起意，並在其所考領之普通小型車駕駛執照吊扣
          期間，自其住處無照駕駛前開自用小貨車外出送貨。
          後於同日晚間6點40分左右，其正沿臺南市○○路○段
          ，由北往南方向，行經該路與建安街之交岔路口時，
          理應注意汽車駕駛人，飲用酒類後其吐氣所含酒精濃
          度超過每公升0.25毫克以上者，不得駕車，且應注意
          汽車行駛時，駕駛人應注意車前狀況，並隨時採取必
          要之安全措施，及汽車行近行人穿越道前，應減速慢
          行，遇有行人穿越時，無論有無交通警察指揮或號誌
          指示，均應暫停讓行人先行通過，而依當時天候晴朗
          、夜間有照明、路面乾燥無缺陷、道路上未有任何障
          礙物等情以觀，客觀上亦無不能注意之情事，其竟因
          不勝酒力導致操控能力變差，且亦疏於注意車前狀況
          ，以及見有行人穿越道時，亦未暫停讓行人先行通過
          ，即貿然通過該路口，以致不慎撞及自前述交岔路口
          南側之行人穿越道，徒步由西往東方向欲通過海安路
          之行人蘇海樹，並造成蘇海樹倒地後受有頭胸撞傷併
          氣血胸等傷害。蘇海樹經送醫急救後，延至同日晚間
          9點30分左右，仍因顱內出血而傷重不治死亡。黃金
          木則於肇事後，犯罪未被有偵查權之公務員或機關發
          覺前，即向據報到場處理之臺南市警察局交通警察隊
          警員表明係肇事車輛駕駛人而自首，並進而接受裁判
          。又乙○○於肇事後，經警於同日晚間7點20分左右
          ，在肇事現場測得其吐氣酒精濃度仍高達每公升0.3
          毫克。
    案經臺南市警察局第三分局報告、被害人蘇海樹之妻丁○○○訴由臺南市警察局第二分局報告暨臺灣臺南地檢署檢察官
    相驗後自動檢舉偵查起訴。
二、前項犯罪事實，有（一）被告乙○○於警詢、偵查時及本院
    審理中之自白、（二）證人甲○○、被害人丙○○於警詢時
    及告訴人丁○○○於本院審理中之證詞、（三）吐氣酒精濃
    度測試表2份、刑法第185條之3案件測試觀察記錄表2份、（
    四）道路交通事故現場圖、道路交通事故調查報告表(一)、(二)
    各2份、事故現場蒐證照片暨肇事車輛採證照片13及21張、
    （五）財團法人奇美醫學中心94年4月15日、5月23日診斷證
    明書、臺灣臺南地方法院檢察署勘驗筆錄、驗斷書及相驗屍
    體證明書各1份、（六）臺南市警察局94年5月23日道路交通
    事故肇事人自首情形紀錄表1紙、（七）臺灣省臺南區車輛
    行車事故鑑定委員會94年11月17日南鑑字第0945904202號函
    所附之鑑定意見書1份等為證。
三、核被告乙○○就犯罪事實（一）部分所為，應係犯刑法第18
    5條之3之重大違背駕駛安全罪及同法第185條之4之駕車肇事
    逃逸罪。另查被告乙○○係從事免洗餐具銷售業，平日工作
    內容並包括駕駛自用小貨車載運免洗餐具，駕駛小貨車載運
    貨物乃其附隨業務，為駕駛業務之人，其於94年5月23日，
    係在送貨途中，因駕駛上開自用小貨車不慎肇事並致被害人
    蘇海樹死亡，故其就犯罪事實（二）部分所為，經核則係犯
    刑法第185條之3之重大違背駕駛安全罪及同法第276條第2項
    之業務過失致人於死罪（原起訴意旨認被告駕車肇事致人死
    亡部分，係涉犯刑法第276條第1項之普通過失致人於死罪嫌
    ，然檢察官已於本院審理時更正起訴法條為刑法第276條第2
    項之業務過失致人於死罪）。又被告所犯之業務過失致人於
    死罪部分，係酒醉及無駕駛執照駕車，且在行經行人穿越道
    不依規定讓行人優先通行以致肇事，並造成被害人蘇海樹死
    亡，而依法應負刑事責任，故須依道路交通管理處罰條例第
    86條第1項之規定，加重其刑。另其就此業務過失致人於死
    罪部分，於肇事後犯罪未被有偵查權之公務員或機關發覺前
    ，即向據報到場處理之臺南市警察局交通隊警員表明係肇事
    車輛駕駛人而自首，並進而接受裁判等情，亦據上開臺南市
    警察局94年5月23日道路交通事故肇事人自首情形紀錄表記
    載明確，故應依刑法第62條前段自首之規定，減輕其刑。而
    被告此部分犯罪，因刑有加重及減輕，故應依刑法第71條第
    1項之規定，先加後減。至於被告所犯上開4罪間，則因行為
    態樣不同，犯罪構成要件亦有差異，故應予以分別論罪，併
    合處罰。
四、本院審酌被告乙○○犯罪之動機、目的、其生活狀況，本件
    犯罪所生之危險、損害，以及其犯罪後均已坦白承認所為，
    犯後態度尚屬良好，且其僅係國小畢業，教育程度非高，然
    其既係從事免洗餐具銷售業，平日工作內容並須時常駕駛自
    用小貨車載運免洗餐具，但竟於送貨前飲酒，並於酒後駕駛
    自用小貨車於道路上行駛，其行為對於往來之交通安全危害
    甚大，而其第一次經警查獲酒後駕車時，所測得之吐氣所含
    酒精濃度，即高達每公升1.35毫克，另其駕車肇事致被害人
    丙○○受傷後，不僅未採取任何救護措施，且未等待警方前
    來處理，便即起意逃離現場，足見其惡性非輕，又被告駕車
    撞及被害人蘇樹海時，其不勝酒力導致操控能力變差，且亦
    疏於注意車前狀況，以及見有行人穿越道時，亦未暫停讓行
    人先行通過等駕駛行為，應係本件車禍發生之肇事主因，其
    過失程度，經核並非輕微，且後來並造成被害人蘇海樹傷重
    不治死亡之嚴重結果，其犯本罪所生之損害亦大，另其肇事
    後迄今仍未與告訴人丁○○○或被害人蘇海樹之其他家屬，
    就民事損害賠償事宜達成和解等一切情狀，分別量處如主文
    所示之刑，並定應執行之刑。
五、據上論斷，應依刑事訴訟法第273條之1第1項、第310條之2
    、第299條第1項前段，刑法第185條之3、第185條之4、第27
    6條第2項、第62條前段、第51條第5款，道路交通管理處罰
    條例第86條第1項，罰金罰鍰提高標準條例第1條前段，判決
    如主文。
中　　華　　民　　國　　94　　年　　12　　月　　26　　日
                  交通法庭  法  官　陳志成
以上正本證明與原本無異。
如不服本判決應於送達後10日內向本院提出上訴狀（應附繕本）
。
                            書記官  黃瓊蘭
中　　華　　民　　國　　94　　年　　12　　月　　26　　日
附錄本案論罪科刑法條全文：
刑法第185條之3
服用毒品、麻醉藥品、酒類或其他相類之物，不能安全駕駛動力
交通工具而駕駛者，處1年以下有期徒刑、拘役或3萬元以下罰金
。
刑法第185條之4
駕駛動力交通工具肇事，致人死傷而逃逸者，處6月以上5年以下
有期徒刑。
刑法第276條第2項(業務過失致死罪)
從事業務之人，因業務上之過失犯前項之罪者，處5年以下有期
徒刑或拘役，得併科3千元以下罰金。
